---
title: "MARCA DE CELULAR"
author: "Aguirre Alvarado Danna Paola"
output: html_document
date: "2025-09-13"
---

```{r setup, include=FALSE}
knitr::opts_chunk$set(echo = TRUE)
```

```{r}
Marca_celular <- c("Apple", "Samsung", "LG", "Huawei", "OnePlus", "Sony", "Apple", "Samsung",
 "Huawei", "Huawei", "Nokia", "OnePlus", "Motorola", "Xiaomi", "Samsung", "Apple", "Apple", "Motorola",
 "Samsung", "Samsung", "Huawei", "Motorola", "Nokia", "OnePlus", "Huawei", "Huawei",
 "Apple", "LG", "Apple", "Xiaomi", "LG", "OnePlus", "OnePlus", "LG", "Sony", "Samsung", "Apple",
 "Xiaomi", "Oppo", "Motorola", "LG", "Samsung", "Motorola", "Samsung", "Nokia", "OnePlus", "OnePlus",
 "Oppo", "Sony", "Nokia", "Huawei", "LG", "Sony", "Xiaomi", "LG", "Huawei", "LG", "Nokia",
 "Xiaomi", "Sony", "OnePlus", "LG", "Xiaomi", "OnePlus", "Oppo", "Nokia", "Huawei", "Xiaomi", "Oppo", "Oppo")
(Marca_celular)
```

```{r}
summary(Marca_celular)
```

```{r}
Marca_ord <- sort(Marca_celular); (Marca_ord)
```

```{r}
Marca_celular_factor <- as.factor(Marca_celular)

frecuencia <- table(Marca_celular_factor)

```

```{r}
suma_total <- sum(frecuencia)
print(paste("Suma total de datos:", suma_total))

frecuencia_ordenada <- sort(frecuencia, decreasing = TRUE)
print("Frecuencia de datos ordenada:")
print(frecuencia_ordenada)


```{r} 
proporciones <- prop.table(frecuencia)
print("Proporciones:")
print(proporciones)

porcentajes <- round(proporciones * 100, 2)
print("Porcentajes:")
print(porcentajes)
```

```{r}
frecuencia_minima <- min(frecuencia)
frecuencia_maxima <- max(frecuencia)

print(paste("Frecuencia mínima:", frecuencia_minima))
print(paste("Frecuencia máxima:", frecuencia_maxima))
```

```{r}
barplot(frecuencia_ordenada,
        main = "Frecuencia de Marcas de Celulares",
        xlab = "Marca de Celular",
        ylab = "Frecuencia",
        col = rainbow(length(frecuencia_ordenada)),
        las = 2) # 'las=2' rota las etiquetas del eje x para mejor visibilidad
```

```{r}
pie(frecuencia,
    labels = paste(names(frecuencia), " (", porcentajes, "%)", sep = ""),
    main = "Proporción de Marcas de Celulares",
    col = rainbow(length(frecuencia)))

```

```{r}
```

```{r}
```